臺灣臺北地方法院民事裁定　　　　　　　　94年度破字第12號
聲　請　人　易旺染整股份有限公司
法定代理人　羅煥儒
代　理　人　吳奎新律師
上列聲請人聲請破產宣告事件，本院裁定如下：
    主  文
易旺染整股份有限公司破產。
聲請程序費用由聲請人負擔。
    理  由
一、按債務人不能清償債務者，依破產法所規定破產程序清償其
    債務，破產對債務人不能清償債務者宣告之；破產除另有規
    定外，得因債務人之聲請宣告之，破產法第一條第一項、第
    五十七條、第五十八條第一項分別定有明文。
二、本件聲請意旨略以：聲請人易旺染整股份有限公司（下稱易
    旺公司）於民國八十三年間設立，因設立之初須龐大之建設
    經費，易旺公司乃將公司所有之土地及廠房設定抵押權予台
    灣中小企業銀行股份有限公司已借款取得資金週轉運用。然
    因公司經營不善，連年虧損，最後無法發給工人薪資，且亦
    向多人借貸，實難已支撐，而不得不結束營業；易旺公司並
    於九十三年初遭抵押權人台灣中小企業銀行股份有限公司查
    封公司土地及廠房暨機器設備等不動產，已名存實亡。易旺
    公司所有之財產經臺灣桃園地方法院委託台灣金融資產服務
    股份有限公司鑑價之結果，金額僅值新台幣（下同）二億六
    百五十六萬九千五百元，然公司積欠各債權人之債款高達二
    億二千四百二十七萬零四百四十七元以上，是債務人易旺公
    司顯已不能清償債務，為此檢具財產狀況說明書及債權人、
    債務人清冊，聲請宣告破產等語，並提出台灣金融資產服務
    公司鑑定價通知書影本一份、財產狀況說明書一份、債權人
    清冊一份、債務人清冊一份及台灣金融資產服務股份有限公
    司拍賣聲請人資產公告影本等件為證。
三、聲請人主張其負債超過資產，依其提出之上開鑑定價通知書
    記載聲請人之資產有：(一)土地：桃園縣觀音鄉區一小
    七三地號、建物：桃園縣觀音鄉○○○路八號，總價新台幣
    （下同）一億七千零五十五萬零五百元。(二)動產鑑定表計定
    型機油煙處理設備等十九項計三千六百零一萬九千元。(三)公
    司銀行存摺影本五份計八千八百四十元。(四)合計：二億零六
    百五十七萬八千三百四十元，並有土地、建物登記謄本與存
    摺影本等為證。
四、再依聲請人提出之債權人名冊記載，計有台灣中小企業銀行
    股份有限公司等四十二人，合計積欠債權人總額二億二千四
    百二十七萬零四百四十七元，並有各債權人取得法院核發之
    執行名義影本與法院查封聲請人所有不動產之土地與建物登
    記謄本等件為證。聲請人無對外之應收帳款。是故依前揭事
    證，聲請人之資產，已不足清償所負債務等情，應堪認定。
    聲請人具資產不足清償債務之破產原因，其債權人為二人以
    上，則聲請人聲請宣告破產，於法有據，應予准許。經核尚
    無不合。
五、依破產法第六十三條、第六十四條、第五條、民事訴訟法第
    九十五條、第七十八條，裁定如主文。
中　　華　　民　　國　　94　　年　　4　　月　　 4 　　日
                  民事第三庭    法　官　李維心
以上正本係照原本作成
如對本裁定抗告，須於裁定送達後10日內向本院提出抗告狀，並
繳納抗告費新臺幣1,000元
中　　華　　民　　國　　94　　年　　4　　月　　 4 　　日
                       　　　　 書記官　林梅珍
